臺灣高等法院高雄分院刑事判決　　　　　　　　　　　九十三年度上易字第一四號
　　上　訴　人　臺灣屏東地方法院檢察署檢察官
　　被　　　告　丁○○
右上訴人因被告竊盜案件，不服臺灣屏東地方法院九十二年度易字第五八二號中華民
國九十二年十一月二十八日第一審判決（起訴案號：臺灣屏東地方法院檢察署九十二
年度偵字第三五二六號），提起上訴，本院判決如左：
      主  文
上訴駁回。
      理  由
一、公訴意旨略以：被告丁○○意圖為自己不法之所有，基於竊盜之概括犯意，自民
    國九十二年五月中旬某日起，迄同年月二十六日止，連續於如附表所示之日期、
    時間，侵入如附表所示被害人之住宅內，徒手竊取如附表所示之財物，得手後除
    花用現金，並以金飾向綽號「阿和」者質押借款外，其餘物品或將之販賣予不知
    情之五金行，或留供己用，甚且棄置他處。嗣為員警依被害人丙○○之指認，於
    九十二年六月五日前往台灣屏東監獄借訊丁○○後，由其主動供出上情，並扣得
    其行竊所得之贓物螺絲釘十一包、仿藍寶石戒指一只、仿鑽面金錶及諾基亞牌行
    動電話各一支等物，因認被告丁○○連續涉犯刑法第三百零六條侵入住宅、第三
    百二十條第一項及第三百二十一條第一項之竊盜罪嫌云云。
二、按刑事訴訟法第三百零二條第一款規定，案件曾經判決確定者，應諭知免訴之判
    決，此項訴訟法上所謂一事不再理之原則，關於實質上一罪或裁判上一罪，均有
    其適用，最高法院六十年台非字第七七號判例可供參照。又連續犯與牽連犯均係
    裁判上一罪，連續犯之一部行為或牽連犯之他罪業經判決確定，其效力當然及於
    全部，倘檢察官復就連續犯中之其他部分行為或就牽連犯之他罪重行起訴，法院
    即應諭知免訴之判決，不得再予論科。
三、經查，被告丁○○意圖為自己不法之所有，於九十二年五月二十六日八時二十分
    至九時四十分間某時點，持客觀上足供做為兇器使用之扳手一支，撬毀屏東縣萬
    巒鄉○○路五十五之一號大門門鎖後，侵入其內竊取被害人潘飛榕所有之神像金
    牌一面及行動電話、充電器各一個，得手後正由後門離去之際，為被害人潘飛榕
    自外返回時發現，旋將竊得之物往外丟棄逃跑，被害人潘飛榕騎乘車號ＴＸＫ一
    七一九號機車自後追趕，被告為脫免逮捕，對被害人潘飛榕施以強暴後逃逸，然
    為警於同日九時四十五分，在屏東縣萬巒鄉○○路「三山國王廟」後方將其逮捕
    ，認被告所為觸犯刑法第三百二十九條之準強盜罪嫌部分，經臺灣屏東地方法院
    檢察署檢察官提起公訴，臺灣屏東地方法院審理後認應變更檢察官所引應適用之
    法條，改依同法第三百二十一條第一項第二款、第三款之加重竊盜罪論處，於同
    年八月十九日以九十二年度訴字第四八五號判決判處有期徒刑一年，被告不服判
    決上訴後，於九十二年十月十三日撤回上訴確定等情，有起訴書、判決書及臺灣
    高等法院被告全國前案紀錄表在卷可證。該案與本案犯行集中於九十二年五月中
    旬起至同年月二十六日八時二十分許止，堪認犯案時間緊接。其均以侵入住宅之
    方式行竊，犯罪手法亦屬相同。再被告自承係因失業並無經濟收入，又身染毒癮
    ，加上家庭經濟狀況不佳無法支持自身生活支出才行竊盜等語（見原審法院卷第
    四十四頁），則被告行竊目的顯為陸續支應生活費用及購買毒品之支出，再參照
    其前後各次之竊盜手法、行竊之標的物大致相同等情，應可認定其主觀上始終基
    於同一犯意之進行，在一個預定犯罪計劃內行竊，而出於概括之犯意無訛，檢察
    官亦認為被告本案犯行係基於概括犯意。至被告供述該案與本案是臨時想到行竊
    ，沒有計劃性云云，應是表明其惡性非重之申辯，無解其竊盜概括犯意之認定。
    是被告所犯本案與該案竊盜犯行間，應屬連續犯，檢察官另起訴被告涉犯刑法第
    三百零六條無故侵入住居罪嫌，與上述竊盜罪間，則有方法與目的之牽連關係，
    均為裁判上一罪關係。是該案既經判決確定，該確定判決之效力即及於本件檢察
    官起訴被告涉犯竊盜罪及侵入住宅罪，檢察官復就連續犯之其他竊盜部分及牽連
    犯之他罪重行起訴，依上述說明，自應諭知免訴之判決。
四、原審因而為被告丁○○免訴之判決，核無不合。檢察官上訴意旨，仍執前詞，並
    以本件係另行起意，與前開判決確定之案件並無連續犯關係云云，指摘原判決不
    當。惟按本案與前開判決確定之案件其時間緊接，所犯罪名同一，顯係基於概括
    之犯意反覆為之，為連續犯，已如前述。不因其作案地點或作案方式等枝節上之
    輕微差異，遽認為係另行起意，另被告於原審審理中所稱「是因為路過萬巒，臨
    時進入竊盜的」一節，亦係其連續竊盜之其中一行為，且該案竊盜時間為九十二
    年五月二十六日上午，本案竊盜時間如附表編號四所載，為九十二年五月二十六
    日凌晨，前後二次竊盜係在同一天，尚難認其前後二次犯行係各基於不同之犯意
    而為。檢察官上訴為無理由，應予駁回，並不經言詞辯論為之。
五、據上論結，應依刑事訴訟法第三百六十八條，第三百七十二條，判決如主文。
中      華      民      國    九十三    年      一      月     二十九   日
                              臺灣高等法院高雄分院刑事第九庭
                                  審判長法官  張明松
            法官  張盛喜
                                        法官  任森銓
                                  法院書記官  蘇恒仁
中      華      民      國    九十三    年      一      月     二十九   日
右正本證明與原本無異。
不得上訴。
附表：
┌─┬────────┬───────────┬────┬────────
│  │                │                      │        │
│編│行竊日期、時間  │ 行竊地點             │ 被害人 │    贓物
│  │                │                      │        │
│號│                │                      │        │
│  │                │                      │        │
├─┼────────┼───────────┼────┼────────
│  │                │                      │        │
│一│九十二年五月中旬│屏東縣潮州鎮○○路二十│甲○○○│手錶二支（一支已
│  │                │                      │        │
│  │凌晨四時許      │三號屋內              │        │發還）、諾基亞牌
│  │                │                      │        │
│  │                │                      │        │行動電話一支、金
│  │                │                      │        │
│  │                │                      │        │戒指一枚
│  │                │                      │        │
├─┼────────┼───────────┼────┼────────
│  │                │                      │        │
│二│九十二年五月二十│屏東縣潮州鎮○○路四巷│丙○○  │螺絲釘二十包（已
│  │                │                      │        │
│  │一日約十三時許  │三號門內              │        │取回十一包發還被
│  │                │                      │        │
│  │                │                      │        │害人）
│  │                │                      │        │
├─┼────────┼───────────┼────┼────────
│  │                │                      │        │
│三│九十二年五月二十│屏東縣潮州鎮○○路四三│乙○○  │金牌一面、行動電
│  │                │                      │        │
│  │三日約九時許    │七巷十九號屋內        │        │話一支、現金二百
│  │                │                      │        │
│  │                │                      │        │五十元、金戒指、
│  │                │                      │        │
│  │                │                      │        │玉佩各二個
│  │                │                      │        │
├─┼────────┼───────────┼────┼────────
│  │                │                      │        │
│四│九十二年五月二十│屏東縣潮州鎮○○路七十│戊○○  │仿藍寶石戒指一只
│  │                │                      │        │
│  │六日凌晨        │五號屋內              │        │（已發還）、玉器
│  │                │                      │        │
│  │                │                      │        │一個
│  │                │                      │        │
└─┴────────┴───────────┴────┴────────
